vi: Công nghệ tín hiệu: Ads-b; Ais; Hàng không; Di động (2g-5g); Máy bay không người lái; Radio fm; GLONASS; Gnss; GPS; HDMI; Hdtv; Helium; LoRa; Cá biển; Tv ota; Điều khiển rc; Vệ tinh; UHF; Dữ liệu usb; VHF; Wlan; Wi-Fi; Khác
nb: Signalteknologi: ADS-B; AIS; Luftfart; Mobilnett (2G-5G); Drone; FM-radio; GLONASS; GNSS; GPS; HDMI; HDTV; Helium; LoRa; Marint; OTA TV; RC-kontroll; Satellitt; UHF; USB-data; VHF; WLAN; Wi-Fi; Annet
pt-BR: Tecnologia de sinal: ADS-B; AIS; Aviação; Celular (2G-5G); Drone; Rádio FM; GLONASS; GNSS; GPS; HDMI; HDTV; Hélio; LoRa; Marinho; TV aberta; Controle RC; Satélite; UHF; Dados USB; VHF; WLAN; Wi-Fi; Outro
de: Signaltechnologie: ADS-B; AIS; Luftfahrt; Mobilfunk (2G-5G); Drohne; UKW-Radio; GLONASS; GNSS; GPS; HDMI; HDTV; Helium; LoRa; Marine; OTA-TV; RC-Steuerung; Satellit; UHF; USB-Daten; VHF; WLAN; Wi-Fi; Sonstiges
it: Tecnologia del segnale: ADS-B; AIS; Aviazione; Cellulare (2G-5G); Drone; Radio FM; GLONASS; GNSS; GPS; HDMI; HDTV; Helium; LoRa; Marino; TV OTA; Controllo RC; Satellitare; UHF; Dati USB; VHF; WLAN; Wi-Fi; Altro
nl: Signaaltechnologie: ADS-B; AIS; Luchtvaart; Mobiel (2G-5G); Drone; FM-radio; GLONASS; GNSS; GPS; HDMI; HDTV; Helium; LoRa; Zoutwatervis; OTA-tv; RC-besturing; Satelliet; UHF; USB-data; VHF; WLAN; Wifi; Andere
bg-BG: Сигнална технология: ADS-B; AIS; Авиация; Клетъчен (2G-5G); Дрон; FM радио; GLONASS; GNSS; GPS; HDMI; HDTV; Helium; LoRa; Морски; OTA TV; RC управление; Сателит; UHF; USB данни; VHF; WLAN; Wi-Fi; Други
zh-TW: 訊號技術: ADS-B; AIS; 航空; 行動通訊 (2G-5G); 無人機; FM 廣播; GLONASS; GNSS; GPS; HDMI; 高畫質電視; Helium; LoRa; 海水魚; 無線電視; 遙控器控制; 衛星; UHF; USB 資料; VHF; WLAN; Wi-Fi; 其他
sk-SK: Signálová technológia: ADS-B; AIS; Letectvo; Mobilné (2G-5G); Dron; FM rádio; GLONASS; GNSS; GPS; HDMI; HDTV; Helium; LoRa; Morské; OTA TV; RC ovládanie; Satelit; UHF; USB dáta; VHF; WLAN; Wi-Fi; Iné
zh-CN: 信号技术: ADS-B; AIS; 航空; 蜂窝 (2G-5G); 无人机; FM广播; 格洛纳斯; GNSS; GPS; HDMI; 高清电视; Helium; LoRa; 海鱼; 无线电视; 遥控; 卫星通信型; UHF; USB 数据; VHF; WLAN; Wi-Fi; 其他
fi: Signaalitekniikka: ADS-B; AIS; Ilmailu; Matkapuhelinverkko (2G-5G); Drone; FM-radio; GLONASS; GNSS; GPS; HDMI; HDTV; Helium; LoRa; Merikalat; OTA TV; RC-ohjaus; Satelliitti; UHF; USB-data; VHF; WLAN; Wi-Fi; Muu
da: Signalteknologi: ADS-B; AIS; Luftfart; Mobilnetværk (2G-5G); Drone; FM radio; GLONASS; GNSS; GPS; HDMI; HDTV; Helium; LoRa; Marine; OTA TV; RC styring; Satellit; UHF; USB data; VHF; WLAN; Wi-Fi; Andet
hr-HR: Tehnologija signala: ADS-B; AIS; Avijacija; Mobilna mreža (2G-5G); Dron; FM radio; GLONASS; GNSS; GPS; HDMI; HDTV; Helium; LoRa; Morska; OTA TV; RC upravljanje; Satelit; UHF; USB podatci; VHF; WLAN; Wi-Fi; Ostalo
th: เทคโนโลยีสัญญาณ: ADS-B; AIS; การบิน; เซลลูลาร์ (2G-5G); โดรน; วิทยุ FM; GLONASS; GNSS; GPS; HDMI; HDTV; ฮีเลียม; LoRa; ปลาทะเล; ทีวี OTA; ควบคุม RC; ระบบจานดาวเทียม; UHF; ข้อมูล USB; VHF; WLAN; Wi-Fi; อื่นๆ
hu: Jeltechnológia: ADS-B; AIS; Repülés; Mobilhálózat (2G-5G); Drón; FM rádió; GLONASS; GNSS; GPS; HDMI; HDTV; Helium; LoRa; Tengeri; Légi TV adás; RC vezérlés; Műhold; UHF; USB adat; VHF; WLAN; Wi-Fi; Egyéb
en: Signal technology: ADS-B; AIS; Aviation; Cellular (2G-5G); Drone; FM Radio; GLONASS; GNSS; GPS; HDMI; HDTV; Helium; LoRa; Marine; OTA TV; RC control; Satellite; UHF; USB Data; VHF; WLAN; Wi-Fi; Other
ja: 信号技術: ADS-B; AIS; 航空; 携帯電話（2G-5G）; ドローン; FMラジオ; GLONASS; GNSS; GPS; HDMI; HDTV; ヘリウム; LoRa; 海水; 地上波テレビ; RCコントロール; サテライト; UHF; USBデータ; VHF; WLAN; Wi-Fi; その他
pt-PT: Tecnologia de sinal: ADS-B; AIS; Aviação; Celular (2G-5G); Drone; Rádio FM; GLONASS; GNSS; GPS; HDMI; HDTV; Hélio; LoRa; Marinho; TV OTA; Controlo RC; Satélite; UHF; Dados USB; VHF; WLAN; Wi-Fi; Outro
lt-LT: Signalo technologija: ADS-B; AIS; Aviacija; Korinis (2G-5G); Dronas; FM radijas; GLONASS; GNSS; GPS; HDMI; HDTV; Helis; LoRa; Jūrinės; OTA TV; RC valdymas; Palydovinė; UHF; USB duomenys; VHF; WLAN; Wi-Fi; Kita
fr: Technologie du signal: ADS-B; AIS; Aviation; Cellulaire (2G-5G); Drone; Radio FM; GLONASS; GNSS; GPS; HDMI; TVHD; Hélium; LoRa; Marin; Télévision sans fil; Contrôle RC; Satellite; UHF; Données USB; VHF; WLAN; Wi-Fi; Autre
sl-SI: Signalna tehnologija: ADS-B; AIS; Letalstvo; Mobilno (2G-5G); Brezpilotnik; FM radio; GLONASS; GNSS; GPS; HDMI; HDTV; Helij; LoRa; Morske; OTA TV; RC krmiljenje; Satelit; UHF; USB podatki; VHF; WLAN; Wi-Fi; Drugo
ko: 신호 기술: ADS-B; AIS; 항공; 셀룰러 (2G-5G); 드론; FM 라디오; GLONASS; GNSS; GPS; HDMI; HDTV; 헬륨; LoRa; 바다; OTA TV; RC 제어; 위성; UHF; USB 데이터; VHF; 무선랜; Wi-Fi; 기타
sv: Signalteknik: ADS-B; AIS; Flygning; Mobilnät (2G-5G); Drönare; FM-radio; GLONASS; GNSS; GPS; HDMI; HDTV; Helium; LoRa; Marina; OTA-TV; RC-kontroll; Satellit; UHF; USB-data; VHF; WLAN; Wi-Fi; Övrigt
el: Τεχνολογία σήματος: ADS-B; AIS; Αεροπλοΐα; Κινητής τηλεφωνίας (2G-5G); Drone; Ραδιόφωνο FM; GLONASS; GNSS; GPS; HDMI; HDTV; Helium; LoRa; Θάλασσα; Επίγεια τηλεόραση; Τηλεχειριστήριο RC; Δορυφορικό; UHF; Δεδομένα USB; VHF; WLAN; Wi-Fi; Άλλο
cs: Technologie signálu: ADS-B; AIS; Letectví; Mobilní síť (2G-5G); Dron; FM rádio; GLONASS; GNSS; GPS; HDMI; HDTV; Helium; LoRa; Mořské; OTA TV; RC ovládání; Satelitní; UHF; USB data; VHF; WLAN; Wi-Fi; Jiné
es: Tecnología de señal: ADS-B; AIS; Aviación; Celular (2G-5G); Dron; Radio FM; GLONASS; GNSS; GPS; HDMI; HDTV; Helio; LoRa; Marino; TV OTA; Control RC; Satélite; UHF; Datos USB; VHF; WLAN; Wi-Fi; Otros
ru: Технология сигнала: ADS-B; AIS; Авиация; Сотовая связь (2G-5G); Дрон; FM-радио; ГЛОНАСС; GNSS; GPS; HDMI; HDTV; Helium; LoRa; Морской; Эфирное ТВ; RC управление; Спутниковый; UHF; Данные USB; VHF; WLAN; Wi-Fi; Другой
tr: Sinyal teknolojisi: ADS-B; AIS; Havacılık; Hücresel (2G-5G); Drone; FM Radyo; GLONASS; GNSS; GPS; HDMI; HDTV; Helyum; LoRa; Deniz balığı; OTA TV; RC kontrol; Uydu; UHF; USB Veri; VHF; WLAN; Wi-Fi; Diğer
pl: Technologia sygnału: ADS-B; AIS; Lotnictwo; Komórkowy (2G-5G); Dron; Radio FM; GLONASS; GNSS; GPS; HDMI; HDTV; Helium; LoRa; Morski; Telewizja OTA; Sterowanie RC; Satelita; UHF; Dane USB; VHF; WLAN; Wi-Fi; Inne
ro-RO: Tehnologie de semnal: ADS-B; AIS; Aviație; Celular (2G-5G); Dronă; Radio FM; GLONASS; GNSS; GPS; HDMI; HDTV; Helium; LoRa; Marin; TV OTA; Control RC; Satelit; UHF; Date USB; VHF; WLAN; Wi-Fi; Altele